【裁判字號】    90,易,779
【裁判日期】    900612
【裁判案由】    傷害
【裁判全文】
臺灣臺中地方法院刑事判決                            九十年度易字第七七九號
    公  訴  人  台灣台中地方法院檢察署檢察官
    被      告  甲○○
右列被告因傷害案件，經檢察官提起公訴（九十年度偵字第七六六號），本院判決如
左：
    主  文
甲○○傷害人之身體，處罰金參仟元，如易服勞役，以參佰元折算壹日。
    事  實
一、甲○○係位於台中市○○區○○路三段三０五號富御東興大樓管理員，負責向住
    戶收取管理費之工作，乙○○在該大樓一樓租屋經營鍋貼小吃店。民國八十九年
    九月五日上午十時許，甲○○前往乙○○小吃店收取管理費，乙○○向甲○○表
    示：過兩天再來收云云，引起甲○○不滿，先將乙○○店內鍋、碗打落地上，電
    風扇推倒在地（毀損部分撤回告訴），乙○○見狀上前阻止，甲○○竟基於傷害
    之犯意，出手抓乙○○之左臂、左上腹部及前胸，致乙○○受有前胸一處、左上
    腹二處及左上臂三處瘀腫傷等處傷害。
二、案經乙○○訴由台中市警察局第四分局報請臺灣臺中地方法院檢察署檢察官偵查
    起訴。
    理  由
一、訊據被告甲○○矢口否認有於右揭時、地，傷害被害人乙○○之犯行，辯稱：伊
    在八十九年九月五日上午伊向乙○○要管理費，因乙○○使用佔用到騎樓，伊要
    將乙○○之電風扇移開，乙○○就過來推伊一把，且拿棍子要打伊，伊根本沒打
    乙○○云云。經查，被告於右揭時、地出手抓襲被害人成傷之事實，業據被害人
    乙○○迭於警訊及偵、審中指述綦詳，復據目擊證人蘇佩如於偵查中結證稱：「
    （八十九年九月五日上午十時左右你有無到乙○○那裏？）有的，當時我到乙○
    ○住處學作鍋貼想以後自己開店；（乙○○與甲○○發生衝突時你是否在場？）
    有，----我過去時，他們二方發生爭執，甲○○用手抓乙○○的雙手、上臂跟前
    胸，把他抓傷，抓成一條一條的，甲○○口氣很不好，說以後你也別想在這裡開
    店」等語在卷（見偵查卷第十七頁反面），此外，並有被害人乙○○所提出行政
    院衛生署台中醫院八十九年九月五日出具之診斷證明書一紙、現場照片三幀在卷
    可稽；另於本院審理中，經本院向行政院衛生署台中醫院調取本件被害人乙○○
    於前揭八十九年九月五日至該院就診之病歷資料核閱，其上所載內容亦確與上開
    證人所述及診斷證明書所列之內容相符，有該件病歷資料附卷可參，本件堪認被
    告應確有前開施用不法腕力傷害被害人乙○○身體之犯行，被告前開辯解，顯係
    事後卸責之詞，不足採信。本件事證明確，被告犯行洵堪認定，應予依法論科。
二、核被告前揭所為，係犯刑法第二百七十七條第一項之傷害罪。爰審酌被告素行良
    好，本件係為收取管理費而與被害人發生口角，因而施用不法腕力造成被害人如
    上所述之傷害，且未與被害人達成和解，及犯罪後未坦承犯行等一切情狀，量處
    如主文所示之刑，並諭知易服勞役之折算標準，以示懲儆。
據上論斷，應依刑事訴訟法第二百九十九條第一項前段，刑法第二百七十七條第一項
、第四十二條第二項前段，罰金罰鍰提高標準條例第一條前段、第二條，判決如主文
。
中      華      民      國      九十    年      六      月      十二    日
                                      臺灣臺中地方法院刑事第三庭
                                              法  官  張  智  雄
右正本證明與原本無異。
如不服本判決，應於判決送達後十日內向本院提出上訴狀，上訴於臺灣高等法院臺中
分院( 須附繕本 )。
                                          書記官
中      華      民      國      九十    年      六      月      十五    日
附錄本案所犯法條全文
刑法第二百七十七條
傷害人之身體或健康者，處三年以下有期徒刑、拘役或一千元以下罰金。
犯前項之罪因而致人於死者，處無期徒或七年以上有期徒刑，致重傷者，處三年以上
十年以下有期徒刑。


司法院資訊處製作；財團法人民間司法改革基金會備份。
